臺灣新竹地方法院刑事判決
111年度訴字第467號
公  訴  人  臺灣臺北地方檢察署檢察官
被      告  羅奕鈞


選任辯護人  張馻哲律師(法律扶助)
上列被告因違反毒品危害防制條例案件，經檢察官提起公訴（11
0年度偵字第6806號），本院判決如下：
    主  文
甲○○販賣第二級毒品，處有期徒刑貳年陸月。
扣案0000000000門號手機壹支（含SIM卡壹張）沒收。未扣案之
犯罪所得新臺幣參仟陸佰元沒收，於全部或一部不能沒收或不宜
執行沒收時，追徵其價額。
    犯罪事實
甲○○明知大麻係毒品危害防制條例第2條第2項第2款所定之第二
級毒品，不得販賣，竟基於販賣大麻之犯意，於民國109年7月19
日18時許，先以其持用0000000000門號手機通訊軟體上LINE暱稱
「Roy Jim」與少年鄭○家(92年生)連繫洽談交易大麻事宜，經雙
方約定以1公克新臺幣(下同)1,800元買賣2公克大麻，並相約在
少年鄭○家位於新北市永和區住處樓下面交後，甲○○旋於同日22
時許，駕駛車牌號碼不詳之銀色休旅車至少年鄭○家住家樓下附
近，以3,600元價格販賣2公克大麻予少年鄭○家施用牟利；少年
鄭○家並於同日22時51分許，自母親官○珍開立予其使用之中國信
託商業銀行（下稱中國商銀）帳號5215*****661號帳戶，以網路
銀行轉帳3,600元購毒金額至甲○○開立之中國商銀帳號000000000
000號帳戶內。
    理  由
壹、程序部分：以下本院所引用之證據，檢察官及被告、辯護人
    均不爭執證據能力（本院卷第31、35至36、70至77頁）。
貳、實體部分：
一、認定犯罪事實所憑之證據及理由：
　㈠上開犯罪事實，業據被告於偵查中、本院準備及審判程序時
    坦承不諱（北檢偵卷第19至21、96頁、北院訴卷第54頁、本
    院卷第30、70、77至79頁），核與證人鄭○家於警詢、偵查
    及少年法庭訊問時之證述（北檢偵卷第27至35、85至86、13
    7、143至146頁）大致相符。並有鄭○家提出LINE暱稱「Roy 
    Jim慈、凱、珈」帳號首頁及大頭貼截圖2張、中國商銀111
    年1月12日函及檢附被告上開活儲帳戶之客戶基本資料、存
    款交易明細、自動化交易LOG資料-財金交易各1份、中國商
    銀111年1月7日函及檢附鄭○家之母官○珍申設前揭活儲帳戶
    之客戶基本資料、存款交易明細、自動化交易LOG資料-財金
    交易各1份、警員朱冠諭於110年1月29日出具之偵查報告1份
    在卷可參（北檢偵卷第37、193至254、259至356頁、
    北檢他卷第5至9頁）。
  ㈡被告坦認販賣大麻1克可賺200元等語（北檢偵卷第96頁、本
    院卷第77頁）及其本案確已收取金錢之行為，足認被告主觀
    上有販賣毒品而以此牟利意圖，並為販賣構成要件行為之實
    現。
  ㈢綜上，被告任意性自白與事實相符。從而，本案事證已臻明
    確，被告所涉販賣第二級毒品犯行，堪以認定，應依法論科
    。
二、論罪科刑：
　㈠核被告所為，係犯毒品危害防制條例第4條第2項之販賣第二
    級毒品罪。被告販賣前持有第二級毒品之低度行為，為其後
    販賣之高度行為所吸收，不另論罪。至公訴人雖於準備程序
    時補充被告之行為有毒品危害防制條例第9條第1項對未成年
    人販賣毒品之加重事由，惟被告否認知悉證人鄭○家年紀，
    且偏觀全卷也無被告知悉購毒者年籍之相關證據，此部分無
    法證明，應為對被告有利之認定，附此說明。
　㈡被告於偵查中及審判中均自白本案販賣第二級毒品罪，爰依
    毒品危害防制條例第17條第2項規定，減輕其刑。又本件經
    函查相關單位後，被告所供出之上游已為不起訴處確定，辯
    護人復不再主張被告有同條第1項供出上游減刑之適用，是
    此部分不再贅述。
　㈢販賣第二級毒品係法定刑為無期徒刑或10年以上有期徒刑之
    罪，罪刑至為嚴峻，然縱同為販賣毒品之人，其原因動機不
    一，犯罪情節未必盡同，或有係大盤或中盤毒梟者，亦有因
    遭人遊說一時貪圖小利而受大盤或中盤利用充為居中毒品買
    賣交易者，其販賣行為犯罪情狀之嚴重程度自屬有異，而販
    賣第二級毒品所設之法定最低本刑卻同為無期徒刑或10年以
    上有期徒刑，不可謂不重，於此情形，倘依其情狀處以有期
    徒刑，即足以懲儆，並可達防衛社會之目的者，自得依被告
    客觀之犯行與主觀之惡性考量其情狀是否有可憫恕之處，以
    符合罪刑相當原則。本件被告販賣毒品，戕害國民健康，助
    長施用毒品惡習，其行為雖實屬不該，惟被告經認定販賣毒
    品次數僅1次，對象僅為1人，且其販賣毒品獲利僅有數百元
    ，屬小額交易，應係毒品交易之下游，其惡性情節較諸大量
    走私進口或長期販賣毒品之「大盤」、「中盤」毒販多所差
    異，對於他人及國家社會侵害之程度非屬重大，又被告已對
    自己被訴犯罪之事實自白，態度良好，對於刑事妥速審判法
    所要求之促進訴訟功能頗有助益，是本院認被告犯罪情節與
    其所犯法定刑相較，實有「情輕法重」之憾，本院審酌再三
    ，認客觀上足以引起社會上一般人之同情，顯有堪資憫恕之
    處，因而認縱處以適用毒品危害防制條例第17條第2項規定
    減輕其刑後之最低度刑猶嫌過重，爰依刑法第59條之規定，
    就被告所為販賣第二級毒品犯行，酌減其刑，並遞減之。
　㈣爰審酌被告本應思憑己力經營謀生，竟視政府反毒政策及宣
    導如無物，欠缺法治觀念，意圖營利而販賣毒品，所為販賣
    毒品行為將助長施用毒品惡習，並足以使施用者導致精神障
    礙與性格異常，甚至造成人民生命健康受損之成癮性及危險
    性，其不僅戕害國人身體健康，且有危害社會安全之虞，惟
    念其犯後坦承犯行，態度尚佳，兼衡被告工作情形、家庭成
    員及須扶養之狀況，暨其犯罪之動機、目的、手段、品行、
    生活狀況、智識程度為高職畢業(本院卷第78頁)等一切情狀
    ，量處如主文所示之刑，以資懲儆。
三、沒收：
　㈠扣案門號0000000000號手機1 支（含SIM 卡1 張），係被告
    本案犯罪所用之物，業經其自承在卷(本院卷第74頁)，爰依
    毒品危害防制條例第19條第1項規定宣告沒收。
　㈡被告就本件毒品交易取得之金錢3600元，雖未扣案，既終為
    被告實際犯罪所得，爰依刑法第38條之1第1項前段、第3項
    規定，宣告沒收及追徵。
　㈢其他扣案物品，皆係被告於本案犯罪後取得，且無證據證明
    與本案有關，均不宣告沒收。
據上論斷，應依刑事訴訟法第299條第1項前段，判決如主文。
本案經檢察官王鑫健提起公訴，檢察官邱宇謙、劉晏如到庭執行
職務。
中　　華　　民　　國　　111 　年　　12　　月　　2 　　日
                  刑事第五庭  審判長法  官  魏瑞紅
　　　　　　　　　                  法  官  李宇璿
　　　　　　　　　　　　　　　　　　法　官　楊麗文
以上正本證明與原本無異。
如不服本判決應於收受判決後20日內向本院提出上訴書狀，並應
敘述具體理由。其未敘述上訴理由者，應於上訴期間屆滿後20日
內向本院補提理由書(均須按他造當事人之人數附繕本)「切勿逕
送上級法院」。
中　　華　　民　　國　　111 　年　　12　　月　　2 　　日
                                    書記官　賴瑩芳
附錄本案論罪科刑法條：　　　　　　　　　　　　　　　　
毒品危害防制條例第4條第2項
製造、運輸、販賣第二級毒品者，處無期徒刑或10年以上有期徒刑，得併科新臺幣1千5百萬元以下罰金。